臺灣士林地方法院刑事判決　　　　　　 96年度交易字第614號
公　訴　人　臺灣士林地方法院檢察署檢察官
被　　　告　丁○○
上列被告因過失致死案件，經檢察官提起公訴（96年度偵字第87
52號），而被告於準備程序中就被訴事實為有罪之陳述，經裁定
進行簡式審判程序，並判決如下：
    主  文
丁○○犯過失致人於死罪，處有期徒刑柒月。
    事實及理由
壹、程序部分：按適用簡式審判程序之有罪判決書之製作，準用
    刑事訴訟法第454 條之規定，同法第310 條之2 定有明文。
    本件經裁定進行簡式審判程序，爰依照前開法律規定，準用
    刑事訴訟法第454 條為判決書之製作，先予敘明。
貳、實體部分：
一、犯罪事實：丁○○於民國96年7 月11日凌晨1 時許，駕駛車
    號4469-PD 號自用小客車，搭載丙○○（右前座）、甲○○
    （左後座）及黃鈺芷（右後座），沿陽金公路由南向北行經
    臺北市北投區竹子湖陽金公路台電第191 號電線桿附近下坡
    彎道時，原應注意行車應依規定速限行駛，而依當時之情形
    ，並無不能注意之情事，竟疏未注意速限規定，於下坡時以
    超速行駛，致遇彎時緊急煞車，猶無法及時減至得以安全過
    彎之速度，亦無法依其當時之速度確切掌握轉彎弧度，導致
    車輛失控，右前車頭撞擊道路右側水泥護欄，使右後座乘客
    黃鈺芷在緊急煞車及車輛撞擊護欄致瞬間改變運動方向之際
    ，頭部與車體發生猛烈碰撞，引發顱內出血，經送往臺北市
    立聯合醫院陽明院區救治，仍不治死亡（另造成乘客丙○○
    、甲○○受傷部分，均未據告訴）。案經臺北市政府警察局
    北投分局報告暨黃鈺芷之父母戊○○及乙○○訴由臺灣士林
    地方法院檢察署檢察官偵查起訴。
二、上揭犯罪事實，業據被告於警詢、偵訊及本院訊問時坦承不
    諱，核與證人丙○○、甲○○於警詢、偵訊所述本件車禍發
    生經過之情節大致相符，復有道路交通事故調查報告表(一)、
    (二)、道路交通事故現場圖、臺北市政府警察局北投分局交通
    分隊道路交通事故補充資料表、車禍現場又車損照片在卷可
    稽。而被害人黃鈺芷因本件車禍頭部與車體撞擊，引發顱內
    出血不治死亡等事實，有臺灣士林地方法院檢察署相驗屍體
    證明書、法醫驗斷書、相驗照片在卷可證，堪予認定。
三、按行車速度，應依規定速限，不得超速，此見道路交通安全
    規則第93條第1 項規定即明。本件肇事路段速限為每小時40
    公里（見道路交通事故調查報告表(一)之記載），被告自承於
    下坡路段快速行駛（見本院卷第25頁），證人丙○○亦於警
    詢時證稱：當時車速很快等語（臺灣士林地方法院檢察署96
    年度相字第439 號卷第15頁），而觀諸道路交通事故現場圖
    ，被告所駕車輛撞擊道路右側水泥護欄前，煞車所遺留之煞
    車痕跡長達11.7公尺，據此煞車痕之長度，雖無法確知被告
    當時之行車速度，惟依一般經驗法則，可知被告行車速度必
    已超過每小時40公里之速限，否則不至於在低於每小時40公
    里之情形下，留下11.7公尺之煞車痕，亦不可能無法煞停而
    失控撞上護欄，更不可能讓被害人在車內與車體發生猛撞擊
    而顱內出血，是被告行車超速違規情形甚為明確，其具有過
    失甚為灼然。又被告前揭超速之過失行為，致遇彎須緊急煞
    車，併無法安全過彎，撞擊護欄，使車輛瞬間改變運動速度
    及方向，進而使被害人黃鈺芷頭部與車體產生猛裂撞擊，引
    發顱內出血，送醫不治死亡，其過失行為與被害人黃鈺芷之
    死亡具有相當因果關係，甚為明確。
四、綜上所述，本件事證明確，被告犯行，洵堪認定，應依法論
    科。
五、核被告所為，係犯刑法第276 條第1 項之過失致死罪。爰審
    酌被告與朋友駕車夜遊，擔任駕駛，在夜間山路超速行駛，
    一時逞快，造成無法彌補之遺憾，被害人因此喪失生命，損
    害重大，被告之過失程度嚴重，惟犯後承認犯罪，態度良好
    ，但因賠償數額無法達成共識，未能與被害人家屬達成和解
    ，併其生活狀況、品行、智識程度等一切情狀，量處如主文
    所示之刑。
六、至臺北市○○○○○道路交通事故肇事人自首情形紀錄表雖
    記載：被告於肇事後有親自或託人電話報警，並報明肇事人
    姓名、地點、請警方前往處理等情，此有前揭紀錄表在卷可
    查。然本件車禍被告具有嚴重過失，所生損害相當重大，被
    告於本院審理時僅表示：對方要求700 萬元，伊有能力賠償
    40萬元等語（見本院卷第29頁），被告顯係遇被害人家屬請
    求高額賠償，未積極思考提出其他和解方案。另被告於本院
    訊問其行車速度時答稱：有稍微快一點等語（見本院卷第25
    頁），其回答「稍微」之用語，顯未能真心面對自己超速釀
    禍之事實，凡此均難認被告已有真誠悔悟之心，故縱認其符
    合自首要件，本院認仍不宜據以減輕其刑，附此敘明。
六、依刑事訴訟法第273 條之1 第1 項、第299 條第1 項前段，
    刑法第276 條第1 項，刑法施行法第1 條之1 第1 項、第2
    項前段，判決如主文。
七、如不服本判決，應於收受送達後10日內向本院提出上訴書狀
    ，其未敘述上訴之理由者並得於提起上訴後20日內向本院補
    提理由書（均須按他造當事人之人數附繕本）。
本案經檢察官洪三到庭執行職務。
中　　華　　民　　國　　96　　年　　10　　月　　11　　日
                  刑事第七庭法  官  周群翔
以上正本證明與原本無異。
                            書記官  劉育君
中　　華　　民　　國　　96　　年　　10　　月　　11　　日
附錄本案論罪科刑法條全文：
中華民國刑法第276條
因過失致人於死者，處2 年以下有期徒刑、拘役或2 千元以下罰
金。
從事業務之人，因業務上之過失犯前項之罪者，處5 年以下有期
徒刑或拘役，得併科3 千元以下罰金。
